臺灣彰化地方法院刑事附帶民事判決
110年度附民字第294號
原      告  呂君凌  住彰化縣○○鎮○○里○○街000巷00                        號  
被      告  林暐澄





            范育騰





上列被告因加重詐欺等案件（本院110年度訴字第942號），經原
告提起附帶民事訴訟，請求損害賠償，本院於民國111年4月18日
言詞辯論終結，判決如下︰
    主  文
被告林暐澄、范育騰應連帶給付原告新臺幣壹萬貳仟元，及被告
林暐澄自民國一一一年一月四日起、被告范育騰自民國一一0年
十二月三十一日起，均至清償日止，按年息百分之五計算之利息
。
本判決第一項得假執行。
    事實及理由
一、原告起訴主張：
  ㈠原告於民國109年8月8日遭詐欺集團成員詐騙，由自動提款機
    匯入新臺幣1萬2,000元至詐欺集團所提供之中華郵政帳號00
    0-00000000000000號帳戶內，並由被告林暐澄、范育騰將該
    筆款項提領後交付詐欺集團等語。
  ㈡並聲明：　
    ⒈被告林暐澄、范育騰應連帶給付原告1萬2,000元，並自起
      訴狀繕本送達之翌日起至清償日止，按年利率5％計算之利
      息。
    ⒉原告願供擔保，請准宣告假執行。
    ⒊訴訟費用由被告負擔。
二、被告答辯：
　㈠被告林暐澄陳稱：同意原告請求；事實及理由引用本院110年
    度訴字第942號案件之全部卷證資料。
　㈡被告范育騰陳稱：同意原告請求；事實及理由引用本院110年
    度訴字第942號案件之全部卷證資料。　
三、得心證之理由：
　㈠按附帶民事訴訟之判決，應以刑事訴訟判決所認定之事實為
    據，刑事訴訟法第500條前段定有明文。查被告范育騰及林
    暐澄自民國109年6月間加入通訊軟體中暱稱「觀音媽」之姓
    名年籍不詳成年人士所屬之詐欺集團，並共同基於意圖為自
    己不法所有，3人以上共同詐欺取財之犯意聯絡，約定由被
    告范育騰及林暐澄負責提領贓款，並可自贓款中取得3％之報
    酬朋分，而參與上開3人以上，以實施詐術為手段所組成具
    有持續性、牟利性及有結構性之詐欺犯罪組織。嗣該詐欺集
    團成員於109年8月8日向被害人呂君凌佯稱網路低價出售商
    品之詐騙方式，使被害人呂君凌陷於錯誤，而依指示匯款1
    萬2千元至詐欺集團成員指定之帳戶，其後詐欺集團成員再
    指示被告范育騰、林暐澄於109年8月8日晚上9時22分許提領
    前開詐得款項後，並由被告范育騰將上開款項轉交詐欺集團
    指派前來收取之人等事實，業經本院就此部分犯行，均判決
    處被告2人有期徒刑1年3月在案，有上開刑事判決在卷可稽
    ，是原告主張被告林暐澄、范育騰有共同侵權行為之事實，
    自堪信為真實。
　㈡按因故意或過失不法侵害他人權利者，負損害賠償責任。故
    意以背於善良風俗之方法，加損害於他人者亦同。數人共同
    不法侵害他人之權利者，連帶負損害賠償責任；造意人及幫
    助人視為共同行為人，民法第184條第1項、同法第185條定
    有明文；且負損害賠償責任者，除法律另有規定或契約另有
    訂定外，應回復他方損害發生前之原狀，民法第213條第1項
    亦有明文；又民法第213條第2項所謂因回復原狀而應給付金
    錢者，例如所侵害者為金錢，則應返還金錢（最高法院56年
    度臺上字第1863號判決意旨參照）。查原告確於民國109年8
    月8日遭詐欺集團成員詐騙後，由自動提款機匯入新臺幣1萬
    2,000元至詐欺集團所提供之中華郵政帳號000-00000000000
    000號帳戶內，並由被告林暐澄、范育騰將該筆款項提領後
    交付詐欺集團，致原告受有1萬2,000元之財產上損害，雖無
    證據證明係被告2人對原告實施詐欺行為，然被告2人上開所
    為，與原告前開損害間俱有因果關係存在，自屬共同侵權行
    為人，依民法第185條第1項規定，對原告所受損害自應連帶
    負損害賠償責任。
　㈢末按給付無確定期限者，債務人於債權人得請求給付時，經
    其催告而未為給付，自受催告時起，負遲延責任。其經債權
    人起訴而送達訴狀，或依督促程序送達支付命令，或為其他
    相類之行為者，與催告有同一之效力。遲延之債務，以支付
    金錢為標的者，債權人得請求依法定利率計算之遲延利息；
    應付利息之債務，其利率未經約定，亦無法律可據者，週年
    利率為5％，民法第229條第2項、第233條第1項前段及第203
    條分別定有明文。本件原告對被告之侵權行為債權，以支付
    金錢為標的，且屬無確定期限之給付，既經原告起訴請求賠
    償，起訴狀繕本分別於111年1月3日囑託監所送達至被告林
    暐澄、於110年12月30日囑託監所送達至被告范育騰等情，
    有各該送達證書在卷可憑，被告2人迄均仍未給付，自應負
    遲延責任，則原告請求自刑事附帶民事起訴狀繕本送達翌日
    即被告林暐澄自111年1月4日起、被告范育騰自110年12月31
    日起，並均至清償日止，按年利率5％計算之利息，於法有據
    ，應予准許。
四、綜上所述，原告請求被告2人應連帶給付原告1萬2,000元，
    及自附帶民事起訴狀繕本分別送達被告林暐澄之翌日即111
    年1月4日、送達被告范育騰之翌日即110年12月31日起至清
    償日止按年息5％ 計算之利息，為有理由，應予准許。又本
    件原告陳明願供擔保聲請宣告假執行，核無不合，應予准許
    。
五、本件事證已臻明確，兩造其餘攻擊防禦方法及所提證據，經
    本院斟酌後，認均不足以影響本判決之結果，自無逐一詳予
    論駁之必要，併此敘明。
六、本件係刑事附帶民事訴訟事件，依刑事訴訟法第505條第2項
    之規定，免納裁判費用，且在本院審理期間，復無其他訴訟
    費用，爰不諭知訴訟費用之負擔。
中　　華　　民　　國　　111 　年　　4 　　月　　27　　日
                  刑事第四庭  法   官  林怡君
以上正本證明與原本無異。
對於本判決如不服，得自收受送達之日起20日內向本院提出上訴
狀(均須按他造當事人之人數附繕本)，「切勿逕送上級法院」。
中　　華　　民　　國　　111 　年　　4 　　月　　27　　日
                              書記官  馬竹君